【裁判字號】    97,審訴,1472
【裁判日期】    970611
【裁判案由】    偽造文書
【裁判全文】
臺灣高雄地方法院刑事判決            97年度審訴字第1472號
公  訴  人  臺灣高雄地方法院檢察署檢察官
被      告  甲○○
上列被告因偽造文書案件，經檢察官提起公訴（97年度偵字第
6260號），本院依簡式審判程序審理，判決如下：
    主  文
甲○○犯行使偽造私文書罪，累犯，處有期徒刑肆月，如附表編
號1 所示之物沒收。又犯行使偽造私文書罪，累犯，處有期徒刑
肆月。又犯行使偽造私文書罪，累犯，處有期徒刑肆月，如附表
編號3 所示之物沒收。又犯行使偽造私文書罪，累犯，處有期徒
刑肆月，如附表編號4 所示之物沒收。又犯行使偽造私文書罪，
累犯，處有期徒刑肆月，如附表編號5 所示之物沒收。又犯偽造
印章罪，累犯，處有期徒刑月，如附表編號6 所示之物沒收。
又犯偽造印章罪，累犯，處有期徒刑月，如附表編號7 所示之
物沒收。又犯變造特種文書罪，累犯，處有期徒刑肆月，如附表
編號8-12所示之物沒收。應執行有期徒刑貳年肆月，如附表所示
之物沒收。
    事實及理由
一、本件被告甲○○所犯刑法行使變造特種文書罪、行使偽造私
    文書罪、偽造印章罪、詐欺取財罪等，為死刑、無期徒刑、
    最輕本刑為3 年以上有期徒刑以外之罪，其於準備程序進行
    中，就被訴事實為有罪之陳述，經本院告知簡式審判程序之
    旨，並聽取檢察官及被告之意見後，裁定進行簡式審判程序
    。
二、犯罪事實：甲○○前曾因偽造文書案，經法院判處有期徒刑
    2 年，於民國95年1 月23日縮短刑期假釋出監，於95年10月
    27日保護管束期滿未經撤銷，視為執行完畢。詎仍不知悔悟
    ，意圖為自己不法之所有，基於行使偽造文書、行使變造特
    種文書、偽造印章及詐欺取財之犯意，先於附表編號1-5 所
    示之時地，以該表所示之方式變造國民身分證（下稱身分證
    ）及全民健康保險卡（下稱健保卡）影本，再於該表所示之
    遂行詐騙時間、地點，冒用該表所示被冒用人名義而偽造行
    動電話申請書，並檢附上開變造之證件，再持上開變造之證
    件及偽造之行動電話申請書向乙○○、張妙如、薛佳怡及「
    震旦電信高雄覺民店」不詳姓名年籍之門市人員行使，致乙
    ○○、張妙如、薛佳怡及「震旦電信高雄覺民店」不詳姓名
    年籍之門市人員陷於錯誤，而將申請行動電話之門號附贈之
    手機共7 具交付予甲○○，甲○○隨即將之持往高雄市六合
    夜市某不詳店家變賣，得款花用，並足生損害於前開被害人
    及戶政機關對身分證、中央健康保險局對健保卡管理之正確
    性。甲○○復於如附表編號6 、7 所示之時地，各使不知情
    之刻印店人員偽造該表所示被冒用人之印章；又於附表編號
    8-12所示時地，以該表所示方式變造身分證及健保卡，以供
    使用。嗣因甲○○食髓知味，又於97年2 月20日，前往高雄
    市○○區○○路498 號「NOKIA 專賣店」欲向薛佳怡申辦行
    動電話門號時，經薛佳怡以內政部網站系統查詢，發現無法
    查詢到甲○○所持證件上之人身分資料，始察覺有異，經報
    警處理後，為警查獲上情，並扣得如附表應沒收物欄所示扣
    案證件影本及印章等物。
三、證據名稱：
  (一)被告警詢、偵訊及本院審判中自白。
  (二)證人薛佳怡警詢筆錄。
  (三)證人邱德聖警詢筆錄。
  (四)證人胡素麗警詢筆錄。
  (五)證人乙○○警詢筆錄。
  (六)高雄市政府警察局三民第二分局扣押筆錄（執行時間：97年
    2 月20日；執行處所：高雄市○○區○○路498 號；受執行
    人：甲○○）暨高雄市政府警察局三民第二分局扣押物品目
    錄表。
  (七)高雄市政府警察局三民第二分局搜索筆錄、扣押筆錄（執行
    時間：97年2 月20日；執行處所：高雄市○○區○○路36巷
    59號；受執行人：甲○○）暨高雄市政府警察局三民第二分
    局扣押物品目錄表。
  (八)周登欽之身份證影本、周登欽之全民健康保險卡影本、胡素
    麗之身份證影本、胡素麗之全民健康保險卡影本、邱德聖之
    身份證影本、邱德聖之全民健康保險卡影本、邱施禎之身份
    證影本、邱施禎之全民健康保險卡影本、伍裕勝之身份證影
    本、伍裕勝之全民健康保險卡影本、蘇登欽之身份證影本、
    蘇登欽之全民健康保險卡影本、蘇家誠之身份證影本、蘇家
    誠之全民健康保險卡影本、蘇希仁之身份證影本、蘇希仁之
    全民健康保險卡影本。
  (九)蘇希仁之身份證影本、蘇希仁之全民健康保險卡影本、蘇家
    誠之身份證影本、蘇家誠之全民健康保險卡影本、蘇裕勝之
    遠傳行動電話/ 第三代行動電話服務申請書影本、蘇宗明之
    遠傳行動電話/ 第三代行動電話服務申請書影本、銷貨單影
    本。
  (十)邱德聖之聲明書影本、邱德聖之台灣大哥大行動通信網路業
    務服務申請書影本貳份（不同手機）、陳宗明之台灣大哥大
    行動通信網路業務服務申請書影本、周龍倫之台灣大哥大行
    動通信網路業務服務申請書影本、彭施禎之台灣大哥大行動
    通信網路業務服務申請書影本、邱德聖之身份證影本、邱德
    聖之全民健康保險卡影本、胡素麗之身份證影本、胡素麗之
    全民健康保險卡影本。
  (十一)高雄市政府警察局三民第二分局扣押物品清單。
三、被告行為後，戶籍法第75條第1 項、第2 項已於97年5 月30
    日修正施行，增訂行使變造國民身分證之罰則規定，經比較
    新舊法之規定，新增訂戶籍法第75條第1 項、第2 項之規定
    對被告並未較為有利，依刑法第2 條第1 項前段之規定，仍
    應適用行為時之刑法第216 條、第212 條之行使變造特種文
    書之規定，先予敘明。
四、按電信公司申請門號時，於行動電話申請書上簽署姓名，除
    表示已接受委託或自行欲申請行動電話門號使用，並接受該
    申請書上之相關權利義務之規範，具有表示法律上權利義務
    關係之證明，應屬刑法第210 條之私文書。又行動電話SIM
    晶片卡，可供通訊使用，且在一定條件下具有可轉讓性，具
    有相當之財產價值，依電信公司一般定型化契約之約定，雖
    行動電話門號SIM 卡之所有權仍屬於電信公司本身，卻得因
    私下之出售、轉讓行為而造成事實上所有權之移轉，得為刑
    法中詐欺取財罪之犯罪客體。核被告甲○○所為，其變造他
    人身分證、健保卡並進而行使，係犯刑法第216 條、第212
    條之行使變造特種文書罪；偽造他人之行動電話申請書係犯
    同法第216 條、第210 條行使偽造私文書罪；偽造他人之印
    章，係犯同法第217 條第1 項偽造印章罪；持上開變造之身
    分證、健保卡、偽造之行動電話申請書向他人詐取SIM 卡、
    手機之犯行，係犯同法第339 條第1 項之詐欺取財罪（其歷
    次犯行所涉之罪名，均詳如附表所載）。被告如附表編號5
    所示之部分，已著手於詐欺犯行之實行而未生取得財物之結
    果，為未遂犯，則係同法第339 條第1 項、第3 項之詐欺取
    財未遂罪。被告使不知情刻印業者偽造印章，為間接正犯。
    被告偽造署押，係屬偽造私文書之部分行為，而變造他人身
    分證、健保卡以及偽造私文書（即行動電話服務申請書），
    亦分屬行使之階段行為，是上開偽造之低度行為，亦均為行
    使變造特種文書罪、行使偽造私文書罪之高度行為所吸收，
    不另論罪。又被告偽造陳宗明、彭施禎之印章，並未蓋用於
    偽造該2 人之台灣大哥大行動通信網路業務服務申請書上，
    公訴人認係偽造私文書之階段行為，不另論罪，尚有未合。
    又被告如附表編號1 至5 所示，分別係於同一時地行使變造
    之身分證、健保卡、並持偽造之行動電話申請書向同一被害
    人詐取手機之犯行，均係為達冒名申請行動電話門號之目的
    ，而以此一個意思決意所啟動的一個複合的因果流程，依社
    會合理之經驗認知，各次因果流程行為以一罪論科較為合理
    ，故各次所為均可認為係法律概念之一行為，其以一行為觸
    犯行使變造特種文書罪、行使偽造私文書罪、詐欺取財罪名
    ，均為想像競合犯，均應依刑法第55條之規定，分別從一重
    之行使偽造私文書罪處斷（附表編號5 部分所犯之詐欺取財
    未遂罪部分，因該部分已從行使偽造私文書之重罪處斷，自
    無庸依未遂犯減刑其刑）。又被告如附表編號6 、7 所為，
    各以一行為分別偽造陳宗明、彭施禎，以及蘇希仁、蘇家誠
    、蘇登欽之印章，業據被告供明在卷（本院97年5 月28日審
    判筆錄頁8） ，侵害數被害人之法益，為想像競合犯，亦應
    分別論以一罪。又被告如附表8-12所為變造特種文書犯行，
    被告已供明係一起變造（同上筆錄頁10），因其均時間、地
    點密切接近，各行為之獨立性極為薄弱，依一般社會健全觀
    念，在時間差距上難以分開，應視為數個舉動之接續施行，
    屬接續犯，為實質上一罪。被告所為上開行使偽造私文書罪
    5 罪、偽造印章罪2 罪、變造特種文書罪間，犯意各別，行
    為互殊，應分論併罰。另被告前有如犯罪事實欄所載之犯罪
    前科與執行情形，有本署刑案資料查註紀錄表在卷可參，於
    5 年以內故意再犯本件有期徒刑以上之罪，為累犯，應依刑
    法第47條第1 項之規定加重其刑。爰審酌被告曾有犯罪前科
    ，素行不佳，竟不思正途工作以謀資費，竟變造證件，持向
    通訊行詐取手機變賣謀利，危害文書信用秩序，並造成被害
    人金錢損失高達數萬元，所為殊不足取，惟念其犯後坦承犯
    行，態度尚可等一切情狀，各量處如主文所示之刑。如附表
    應沒收物欄所示之偽造印章、偽造署名部分，應依刑法第
    219 條宣告沒收；扣案變造身分證、健保卡影本部分，係被
    告所有供犯罪所用或預備犯罪之物，應依刑法第38條第1 項
    第2 款宣告沒收。至被告持以行使之變造身分證、健保卡影
    本，業經交予被害人貼附於行動電話申請書上，即非被告所
    有之物，不予宣告沒收。扣案SIM 卡4 枚，均係被告向被害
    人詐取之財物，不能認係被告所有，不予宣告沒收。
據上論斷，應依刑事訴訟法第273 之1 第1 項、第299 條第1 項
前段、第310 條之2 、第454 條第1 項，刑法第2 條第1 項前段
、第210 條、第212 條、第216 條、第217 條、第219 條、第
339 條第1 項、第339 條第3 項、第51條第5 款、第9 款、第55
條、第47條第1 項、第38條第1 項第2 款，判決如主文。
本案經檢察官丙○○到庭執行職務。
中    華    民    國    97    年    6     月    11    日
                  刑事第七庭    法  官  蔡廣昇
以上正本證明與原本無異。
如不服本判決應於收受本判決後10日內向本院提出上訴書狀，並
應敘述具體理由，如未敘述上訴理由者，應於上訴期間屆滿後20
日內補提理由書狀於本院（均須按他造當事人之人數附繕本）「
切勿逕送上級法院」。
中    華    民    國    97    年    6    月     11    日
                                書記官  林豐富
附錄本案論罪科刑法條：
中華民國刑法第210條
（偽造私文書罪）
偽造、變造私文書，足以生損害於公眾或他人者，處五年以下有
期徒刑。
中華民國刑法第212條
 (偽造變造特種文書罪)
偽造、變造護照、旅券、免許證、特許證及關於品行、能力服務
或其他相類之證書、介紹書，足以生損害於公眾或他人者，處1
年以下有期徒刑、拘役或300 元以下罰金。
中華民國刑法第216條
 (行使偽造變造或登載不實之文書罪)
行 使第210 條至第215 條之文書者，依偽造、變造文書或登載
不實事項或使登載不實事項之規定處斷。
中華民國刑法第217條
偽造印章、印文或署押，足以生損害於公眾或他人者，處三年以
下有期徒刑。
中華民國刑法第339條
 (普通詐欺罪)
意圖為自己或第三人不法之所有，以詐術使人將本人或第三人之
物交付者，處5 年以下有期徒刑、拘役或科或併科1 千元以下罰
金。
以前項方法得財產上不法之利益或使第三人得之者，亦同。
前二項之未遂犯罰之。
附表
┌─┬──────┬────────┬────────┬─────┬───┬─────┬──────┐
│編│變造物品及被│變造物品之方式  │變造證件之行使方│遂行詐騙時│受詐騙│所犯法條  │應沒收物    │
│號│冒用人      │                │式              │間地點    │被害人│          │            │
├─┼──────┼────────┼────────┼─────┼───┼─────┼──────┤
│ 1│邱德聖（S121│先於96年12月間在│持左開變造證件冒│於96年12月│「震旦│刑法第216 │「偽造台灣大│
│  │808306、56年│高雄縣鳳山市火車│名並以偽簽邱德聖│4日，在高 │電信高│、212 條行│哥大行動電話│
│  │12月15日生）│站附近拾獲邱德聖│之簽名方式填寫行│雄市○○路│雄覺民│使變造特種│申請書2 紙上│
│  │、健保卡影本│不詳原因流出之身│動電話申請書向被│209號1樓「│店」不│文書罪、刑│偽造「邱德聖│
│  │、身分證影本│分證影本，再於96│害人行使，致被害│震旦電信高│詳姓名│法第216 、│」署名各3 枚│
│  │            │年12月3 日在住處│人陷於錯誤而受理│雄覺民店」│年籍之│210 條行使│、扣案變造「│
│  │            │以影印剪貼之方式│被告申辦台灣大哥│          │門市人│偽造私文書│邱德聖」身分│
│  │            │，換貼自己相片、│大門號0000000000│          │員    │罪、刑法第│證及健保卡影│
│  │            │更改父、母姓名、│、0000000000，並│          │      │339 條第1 │本。        │
│  │            │刪除配偶欄姓名，│詐得SIM 卡2 枚及│          │      │項詐欺取財│            │
│  │            │變造邱德聖之身分│搭配門號之贈品新│          │      │罪        │            │
│  │            │證；並以自己健保│力易利信牌W580I │          │      │          │            │
│  │            │卡影本更改姓名、│型號手機（價值  │          │      │          │            │
│  │            │身分證字號而變造│7,990 元）、    │          │      │          │            │
│  │            │邱德聖健保卡影本│G.PLUS牌CF9011型│          │      │          │            │
│  │            │。              │號手機各1 具。  │          │      │          │            │
├─┼──────┼────────┼────────┼─────┼───┼─────┼──────┤
│ 2│陳宗明（E120│於97年1 月28日在│持左開變造證件並│於97年1月 │乙○○│刑法第216 │            │
│  │255257 、59 │住處，先自網路尋│冒名持行動電話申│29日，在高│      │、212 條行│            │
│  │年9 月26 日 │找身分證號碼，再│請書向被害人行使│雄市前鎮區│      │使變造特種│            │
│  │生）身分證影│以影印剪貼之方式│（並未署名），致│一心一路  │      │文書罪、刑│            │
│  │本          │更改自己證件之姓│被害人陷於錯誤而│394號1樓「│      │法第216 、│            │
│  │            │名年籍、身分證號│受理被告申辦台灣│台灣大哥大│      │210 條行使│            │
│  │            │等資料，變造為陳│大哥大門號      │前鎮一心門│      │偽造私文書│            │
│  │            │宗明身分證影本。│0000000000，並詐│市」      │      │罪、刑法第│            │
│  │            │                │得SIM 卡1 枚（價│          │      │339 條第1 │            │
│  │            │                │值300 元）、搭配│          │      │項詐欺取財│            │
│  │            │                │門號之贈品三星牌│          │      │罪        │            │
│  │            │                │J758型號手機1具 │          │      │          │            │
│  │            │                │（價值7000元，  │          │      │          │            │
│  │            │                │IMEＺ000000000000│          │      │          │            │
│  │            │                │575）。         │          │      │          │            │
├─┼──────┼────────┼────────┼─────┼───┼─────┼──────┤
│ 3│1. 周龍倫（ │於97年1 月29日在│持左開變造證件並│於97年1月 │乙○○│刑法第216 │偽造周龍倫台│
│  │Ｚ00000000000│住處以上開方式（│以偽簽周龍倫之簽│30日，在高│      │、212 條行│灣大哥大行動│
│  │年9 月12日生│另換貼不詳人之相│名方式填寫行動電│雄市前鎮區│      │使變造特種│通信網路業務│
│  │）、身分證影│片），變造周龍倫│話申請書向被害人│一心一路  │      │文書罪、刑│服務申請書上│
│  │本          │身分證影本      │行使，致被害人陷│394 號1樓 │      │法第216 、│偽造「周龍倫│
│  │            │                │於錯誤而受理被告│「台灣大哥│      │210 條行使│」署名2 枚  │
│  │            │                │申辦台灣大哥大門│大前鎮一心│      │偽造私文書│            │
│  │            │                │號0000000000，並│門市」    │      │罪、刑法第│            │
│  │            │                │詐得SIM 卡1 枚（│          │      │339 條第1 │            │
│  │            │                │價值300 元）、搭│          │      │項詐欺取財│            │
│  │            │                │配門號之贈品三星│          │      │罪        │            │
│  │            │                │牌J758型號手機（│          │      │          │            │
│  │            │                │價值7,000 元，IM│          │      │          │            │
│  │            │                │EＺ000000000000  │          │      │          │            │
│  │            │                │274）1具。      │          │      │          │            │
│  ├──────┼────────┼────────┼─────┼───┼─────┼──────┤
│  │2. 彭施禎（ │於97年1 月29日以│持左開變造證件並│於97年1月 │乙○○│刑法第216 │偽造彭施禎台│
│  │Ｚ000000000、│上開方式（另換貼│以偽簽彭施禎之簽│30日，在高│      │、212 條行│灣大哥大行動│
│  │56年12月15日│不詳人之相片）變│名方式填寫行動電│雄市前鎮區│      │使變造特種│通信網路業務│
│  │生）、身分證│造彭施禎身分證影│話申請書向被害人│一心一路  │      │文書罪、刑│服務申請書上│
│  │影本        │本。            │行使，致被害人陷│394 號1樓 │      │法第216 、│偽造「彭施禎│
│  │            │                │於錯誤而受理被告│「台灣大哥│      │210 條行使│」署名2 枚  │
│  │            │                │申辦台灣大哥大門│大前鎮一心│      │偽造私文書│            │
│  │            │                │號000000 0000 ，│門市」    │      │罪、刑法第│            │
│  │            │                │並詐得SIM 卡1 枚│          │      │339 條第1 │            │
│  │            │                │、搭配門號之贈品│          │      │項詐欺取財│            │
│  │            │                │三星牌J758型號手│          │      │罪        │            │
│  │            │                │機（價值7,000 元│          │      │          │            │
│  │            │                │）1 具。        │          │      │          │            │
├─┼──────┼────────┼────────┼─────┼───┼─────┼──────┤
│ 4│1. 蘇宗明（ │於97年2 月12日在│持左開變造證件並│於97年2月 │張妙如│刑法第216 │偽造蘇宗明遠│
│  │Ｚ000000000、│住處以上開方式（│以偽簽蘇宗明之簽│13日，在高│（起訴│、212 條行│傳行動電話/ │
│  │57年9 月10日│另換貼不詳人之相│名方式填寫行動電│雄市三民區│書誤載│使變造特種│第三代行動電│
│  │生）、身分證│片）變造蘇宗明身│話申請書向被害人│建工路498 │為薛佳│文書罪、刑│話服務申請書│
│  │影本（起訴書│分證及健保卡影本│行使，致被害人陷│號「NOKIA │怡）  │法第216 、│上偽造「蘇宗│
│  │贅載健保卡影│。              │於錯誤而受理被告│專賣店」  │      │210 條行使│明」署名2 枚│
│  │本）        │                │申辦遠傳電信公司│          │      │偽造私文書│            │
│  │            │                │門號0000000000  │          │      │罪、刑法第│            │
│  │            │                │，並詐得SIM 卡1 │          │      │339 條第1 │            │
│  │            │                │枚（價值300 元）│          │      │項詐欺取財│            │
│  │            │                │、搭配門號之贈品│          │      │罪        │            │
│  │            │                │新力牌W660 I型號│          │      │          │            │
│  │            │                │手機（價值8,200 │          │      │          │            │
│  │            │                │元，IMEI00000000│          │      │          │            │
│  │            │                │0000000）1具。  │          │      │          │            │
│  ├──────┼────────┼────────┼─────┼───┼─────┼──────┤
│  │2. 蘇裕勝（ │於97年2 月12日在│持左開變造證件並│於97年2月 │張妙如│同上      │偽造蘇裕勝遠│
│  │Ｚ000000000、│住處以附表編號2 │以偽簽蘇裕勝之簽│13日，在高│（起訴│          │傳行動電話/ │
│  │59年10月22日│所示方式變造「蘇│名方式填寫行動電│雄市三民區│書誤載│          │第三代行動電│
│  │生）、身分證│裕勝」身分證及健│話申請書向被害人│建工路498 │為薛佳│          │話服務申請書│
│  │影本（起訴書│保卡影本        │行使，致被害人陷│號「NOKIA │怡）  │          │上偽造「蘇裕│
│  │贅載健保卡影│                │於錯誤而受理被告│專賣店」  │      │          │勝」署名2 枚│
│  │本）        │                │申辦遠傳電信公司│          │      │          │            │
│  │            │                │門號0000000000  │          │      │          │            │
│  │            │                │，並詐得SIM 卡1 │          │      │          │            │
│  │            │                │枚（價值300 元）│          │      │          │            │
│  │            │                │、搭配門號之贈品│          │      │          │            │
│  │            │                │新力牌S500I 型號│          │      │          │            │
│  │            │                │手機（價值7,700 │          │      │          │            │
│  │            │                │元，IM EI0000000│          │      │          │            │
│  │            │                │00000000）1具。 │          │      │          │            │
├─┼──────┼────────┼────────┼─────┼───┼─────┼──────┤
│ 5│1. 蘇家誠（ │於97年2 月19日在│持左開變造證件並│於97年2月 │薛佳怡│刑法第216 │扣案變造「蘇│
│  │Ｚ000000000、│住處以上開方式（│填寫行動電話申請│20日，在高│      │、212 條行│家誠」身分證│
│  │50年9 月29日│另換貼不詳人之相│書向被害人行使，│雄市三民區│      │使變造特種│及健保卡各1 │
│  │生）、身分證│片）變造蘇家誠身│惟因被害人發現身│建工路498 │      │文書罪、刑│張          │
│  │影本、健保卡│分證影本、健保卡│分證資料有誤，並│號「NOKIA │      │法第339條 │            │
│  │影本        │影本。          │未受理被告申辦行│專賣店」  │      │第1項、第 │            │
│  │            │                │動電話門號。    │          │      │3 項詐欺取│            │
│  │            │                │                │          │      │財未遂罪  │            │
│  ├──────┼────────┼────────┼─────┼───┼─────┼──────┤
│  │2. 蘇希仁（ │於97年2 月19日在│持左開變造證件並│於97年2月 │薛佳怡│同上      │扣案變造「蘇│
│  │Ｚ000000000、│住處以上開方式（│填寫行動電話申請│20日，在高│      │          │希仁」身分證│
│  │52年10月15日│另換貼相片）變造│書向被害人行使，│雄市三民區│      │          │、健保卡影本│
│  │生）、身分證│蘇希仁身分證影本│惟因被害人發現身│建工路498 │      │          │各1 張      │
│  │影本、健保卡│之照片、身分證統│分證資料有誤，並│號「NOKIA │      │          │            │
│  │影本        │一編號碼。      │未受理被告申辦行│專賣店」  │      │          │            │
│  │            │                │動電話門號。    │          │      │          │            │
├─┼──────┼────────┼────────┼─────┼───┼─────┼──────┤
│6 │陳宗明、彭施│於97年2 月初使不│未使用          │          │      │刑法第217 │扣案偽造陳宗│
│  │禎印章      │知情刻印店偽造  │                │          │      │條偽造印章│明、彭施禎印│
│  │            │                │                │          │      │罪        │章各1 枚    │
├─┼──────┼────────┼────────┼─────┼───┼─────┼──────┤
│7 │蘇家誠、蘇希│於97年2 月中旬使│未使用          │          │      │同上      │扣案偽造蘇家│
│  │仁、蘇登欽印│不知情刻印店偽造│                │          │      │          │誠、蘇希仁、│
│  │章          │                │                │          │      │          │蘇登欽印章各│
│  │            │                │                │          │      │          │1枚         │
├─┼──────┼────────┼────────┼─────┼───┼─────┼──────┤
│8 │周登欽（E122│於97年1 月中旬在│未行使。        │無        │無    │刑法第212 │扣案變造「周│
│  │022121、52年│其住處以上開方式│                │          │      │條變造特種│登欽」身分證│
│  │10月15日生）│（另換貼不詳人相│                │          │      │文書罪    │、健保卡影本│
│  │、身分證影本│片）變造        │                │          │      │          │各1 張      │
│  │、健保卡影本│                │                │          │      │          │            │
├─┼──────┼────────┼────────┼─────┼───┼─────┼──────┤
│9 │邱施禎（E120│同上            │未行使。        │無        │無    │同上      │扣案變造「邱│
│  │227271、62年│                │                │          │      │          │施禎」身分證│
│  │10月26日生）│                │                │          │      │          │、健保卡影本│
│  │、健保卡影本│                │                │          │      │          │各1 張      │
│  │、身分證影本│                │                │          │      │          │            │
├─┼──────┼────────┼────────┼─────┼───┼─────┼──────┤
│10│蘇登欽（E121│同上            │未行使。        │無        │無    │刑法第212 │扣案變造「蘇│
│  │520075、56年│                │                │          │      │條變造特種│登欽」身分證│
│  │12月22日生）│                │                │          │      │文書罪    │、健保卡影本│
│  │、身分證影本│                │                │          │      │          │各1 張      │
│  │、健保卡影本│                │                │          │      │          │            │
├─┼──────┼────────┼────────┼─────┼───┼─────┼──────┤
│11│伍裕勝（E121│同上            │未行使。        │無        │無    │同上      │扣案變造「伍│
│  │745090、57年│                │                │          │      │          │裕勝」身分證│
│  │2月25日生） │                │                │          │      │          │、健保卡影本│
│  │、身分證影本│                │                │          │      │          │各1 張      │
│  │、健保卡影本│                │                │          │      │          │            │
├─┼──────┼────────┼────────┼─────┼───┼─────┼──────┤
│12│胡素麗（S220│於97年1 月中旬，│未行使。        │無        │無    │同上      │扣案變造「胡│
│  │551051、52年│在高雄縣鳳林路某│                │          │      │          │素麗」身分證│
│  │10月15日生）│超商拾獲胡素麗不│                │          │      │          │、健保卡影本│
│  │、身分證影本│詳原因流出之身分│                │          │      │          │各1 張      │
│  │、健保卡影本│證影本後，再於其│                │          │      │          │            │
│  │            │住處以影印剪貼之│                │          │      │          │            │
│  │            │方式變造胡素麗身│                │          │      │          │            │
│  │            │分證影本之父、母│                │          │      │          │            │
│  │            │姓名、地址及胡素│                │          │      │          │            │
│  │            │麗健保卡影本照片│                │          │      │          │            │
│  │            │及左下角號碼。  │                │          │      │          │            │
└─┴──────┴────────┴────────┴─────┴───┴─────┴──────┘


司法院資訊處製作；財團法人民間司法改革基金會備份。
